【裁判字號】    89,訴,1044
【裁判日期】    890911
【裁判案由】    違反藥事法
【裁判全文】
臺灣桃園地方法院刑事判決                        八十九年度訴字第一四四號
    公  訴  人  臺灣桃園地方法院檢察署檢察官
    被      告  甲○○
右列被告因違反藥事法案件，經檢察官提起公訴（八十九年度偵字第一九九０號），
本院判決如左：
    主  文
甲○○明知為禁藥而寄藏，處有期徒刑捌月。扣案之安非他命包（毛重共肆點公
克），沒收之。
    事  實
一、甲○○明知安非他命為禁藥，竟仍於民國八十九年一月十五日下午三時許，在桃
    園縣桃園市○○里○鄰○○街一一五號住處，為綽號「小龍」（真實名籍不詳）
    之男子保管其所交付之安非他命三小包（毛重共約四．三公克），並將之藏置於
    其住處房間內床上。嗣經警於八十九年一月三十一日下午六時許，在上址查獲，
    並扣得安非他命三小包。
二、案經桃園縣警察局大園分局移送台灣桃園地方法院檢察署檢察官偵查起訴。
    理  由
一、訊據被告甲○○固坦認確有於右揭時地持有右揭安非他命三小包之事實，惟矢口
    否認有為綽號「小龍」男子寄藏安非他命之犯行，辯稱：那三包安非他命乃是伊
    前向「小龍」所購買，但錢還沒有給他，「小龍」就說先放在伊那邊；伊是要拿
    來自己吸食的，並不是要幫小龍保管那三包安非他命等詞云云。惟查，右揭事實
    業據被告早於警訊中以「是因小龍沒有地方放，所以寄放在我家的」等語、且於
    檢察官偵查中，對於檢察官所訊問扣案之安非他命是否為被告所有的之一節，被
    告亦以「不是，是朋友小龍放的。」等語，而已均坦述綦詳，被告嗣後始再翻異
    其警、偵訊供詞，顯已圖避重就輕，核已不足採信。此外，本件復另有右揭經警
    所查獲之安非他命三小包扣案足憑，事證明確，被告右揭犯行足堪認定，應依法
    論科。
二、查安非他命類藥品前業經行政院衛生署於六十九年十二月八日以衛署藥字第三０
    一一二四禁止文號而公告自六十九年十二月八日起禁止輸入、製造，自七十一年
    六月一日起禁止販賣，乃為禁藥，是核被告甲○○右揭所為，係犯藥事法第八十
    三條第一項寄藏禁藥罪。而被告持有禁藥安非他命部分之低度行為，應已為寄藏
    之高度行為所吸收，不另論罪。爰審酌被告犯罪之動機、目的、手段、品性、素
    行、犯罪後態度等一情狀，量處如主文所示之刑，以資儆懲。至扣案之安非他命
    三小包（毛重共約四．三公克），係屬於違禁物，爰依刑法第三十八條第一項第
    一款規定，併予宣告沒收之。
三、據上論斷，應依刑事訴訟法第二百九十九條第一項前段，藥事法第八十三條第一
    項，刑法第十一條前段、第三十八條第一項第一款，判決如主文。
本案經檢察官呂理銘到庭執行職務。
中      華      民      國      八十九    年      九      月    十一    日
                                臺灣桃園地方法院刑事第一庭
                                    法  官 呂 仲 玉
右正本證明與原本無異。
如不服本判決，應於判決送達後十日內向本院提出上訴狀( 應附繕本 )，上訴於
臺灣高等法院。
                                    書記官   劉文松
中        華        民        國   八十九   年   十   月    四    日
第八十三條
明知為偽藥或禁藥，而販賣、供應、調劑、運送、寄藏、牙保、轉讓或意圖販賣而陳
列者，處五年以下有期徒刑，得併科新臺幣十萬元以下罰金。


司法院資訊處製作；財團法人民間司法改革基金會備份。
